【裁判字號】    98,抗,522
【裁判日期】    980420
【裁判案由】    損害賠償
【裁判全文】
臺灣高等法院民事裁定                   98年度抗字第522號
    抗告人  乙○○○
上列抗告人因與相對人甲○○○○等間損害賠償事件，對於中華
民國98年2 月26日臺灣臺北地方法院97年度審重訴字第579 號裁
定提起抗告，本院裁定如下：
    主  文
原裁定關於駁回抗告人請求超過新臺幣壹佰萬元及該部分訴訟費
用之裁判均廢棄，發回臺灣臺北地方法院。
其餘抗告駁回。
抗告費用除發回部分外，由抗告人負擔。
    理  由
一、按「原告之訴，有下列各款情形之一者，法院應以裁定駁回
    之。但其情形可以補正者，審判長應定期間先命補正：七、
    起訴違背第三十一條之一第二項、第二百五十三條、第二百
    六十三條第二項之規定，或其訴訟標的為確定判決之效力所
    及者」，民事訴訟法第249條第1項第7款定有明文。
二、本件抗告意旨略以：伊提起之原法院96年訴字第2968號及本
    院96年度上易字第842 號案件確經判決駁回，伊收到前開判
    決即一再抗爭。而最高行政法院以97年度裁字第4421號裁定
    將伊之請求移送原法院管轄確定，惟原法院於收取裁判費後
    未開庭即裁定駁回，爰提起抗告請求廢棄原裁定云云。
三、經查，抗告人起訴主張甲○○○○利用其指派之特務（弟媳
    陳其美）及屏女同學王秀美引誘其投資股票市場 2年，並利
    用學童尿液檢查，下毒女兒吳慈敏，擾亂全家生活作息，致
    股票損失新臺幣（下同）4,200 萬元、女兒無法唸書之精神
    慰撫金800 萬元，請求相對人甲○○○○及丙○共同賠償5,
    000 萬元（見原審卷第3-6 頁）。抗告人雖曾就同一事實向
    相對人請求損害賠償，經原法院於96年8 月31日以96年度訴
    字第2968號判決駁回其訴，其不服提起上訴，復經本院96年
    度上易字第842 號判決駁回其訴確定，惟當時僅請求相對人
    共同給付100 萬元，並保留其他請求，除有前開判決附卷可
    稽（見原法院卷第13-16 頁）外，並經本院依職權調取上開
    案卷查核屬實，是兩造間除前開100 萬元損害賠償請求權業
    經確定終局判決而生既判力外，超過100 萬元之其他部分，
    則非為前開確定判決之既判力所及，而無一事不再理原則之
    適用。是抗告人之起訴，除100 萬元損害賠償請求權部分為
    重行起訴，依民事訴訟法第249 條第1 項第7 款規定為不合
    法外，超過100 萬元部分，即難謂與前開民事訴訟法規定有
    違。原裁定未察前情，而依前開規定駁回抗告人全部之起訴
    ，依法自有未合。是抗告意旨指摘原裁定駁回其請求相對人
    給付超過100 萬元之部分不當，求予廢棄，為有理由，爰由
    本院將原裁定此部分廢棄，並發回原法院。至抗告人請求相
    對人給付100 萬元部分，原法院以其違反民事訴訟法第249
    條第1 項第7 款規定，裁定駁回其該部分請求，則無違誤，
    抗告意旨指摘原裁定此部分不當，求予廢棄，為無理由，應
    予駁回。
四、綜上所述，本件抗告為一部有理由，一部無理由，爰裁定如
    主文。
中    華    民    國    98    年    4     月    20    日
                    民事第十六庭
                        審判長法  官  劉靜嫻
                              法  官  呂淑玲
                              法  官  湯美玉
正本係照原本作成。
抗告人不得再抗告。
相對人除以本裁定適用法規顯有錯誤為理由，不得再抗告。如提
起再抗告，應於收受後10日內委任律師為代理人向本院提出再抗
告狀。並繳納再抗告費新台幣１千元。
中    華    民    國    98    年    4     月    20    日
                              書記官  蕭進忠


司法院資訊處製作；財團法人民間司法改革基金會備份。
